# 请教陈老师合伙企业问题

提问人：江江 33 石石 时间：2020-11-02 11:27:00
假设：某合伙企业共有三位合伙人，LP1、LP2和GP。其中GP出资非常低，负责合伙企业的日常管理。LP1和LP2出资接近。某合伙企业经营期为 5 年。利润分配及亏损承担：首先按照实际出资额分配给两位有限合伙人（实质上具有一个约定的收益率），普通合伙人按照一定比例获得管理费，若有超额收益在全体合伙人之间按照一定比例分配。有限合伙人已出资额为限承担有限责任，普通合伙人承担无限责任。公司设有投资委员会共 5 位委员，GP委派1 人，LP1和LP2分别委派 2 位，相关决策4/5通过。
根据合伙协议GP应为代理人而不是主要主要责任人，同时LP1和LP2的出资接近获得的回报也接近，各方也不能单方面控制某合伙企业，即三方合伙人都不应合并该合伙企业。
由于某合伙企业具有明确的经营期，到期要清算，因此GP和LP应都属于金融负债。处于某合伙企业报表考虑，可否使用金融工具列报准则中第三章特殊金融工具的区分，将GP的出资作为权益LP出资计入负债。
上述控制人和计入权益的理解是否合理？谢谢陈老师

回答人：chenyiwei
1 、主帖中没有明确说明合伙人之间对利润分配和亏损分担的约定，不清楚两位LP在此方面是否完全同股同权。因此，不能判断GP和两位LP谁的出资的相关请求权处于最劣后级别，因此不能判断“将GP的出资作为权益LP出资计入负债”的做法是否合理。但一般理解，GP作为代理人不会是最后兜底的（否则很可能与代理人的认定相矛盾，虽然名义上GP对合伙企业债务承担无限责任，但一般投资类合伙企业都会在合伙协议中约定不得对外举债，以规避GP的无限责任）。
2 、对于两位LP是否存在对合伙企业的控制，以及谁有可能控制，需结合合并报表准则对“控制三要素”的原则规定，结合以下因素（包括但不限于）考虑：该合伙企业的设立目的；合伙企业的投资方向是否事先设定，投资范围的选择与某LP的业务是否存在协同效应；各LP的背景，有无明确的实业投资者和资金方的区别；合伙企业的利润分配和亏损分担约定；各合伙人参与所投资企业的经营管理的情况；投资推出安排等。